---
title: "Markdown"
author: "Lucien/Vincent"
date: "2022-10-12"
output: html_document
---

```{r warning=TRUE}
data <- read.csv2("fortune_global_500_from_2019-2021.csv", sep = ",")
library(ggplot2)

data$revenues <- as.integer(data$revenues)
data$employees <- as.integer(data$employees)
data$rank <- as.integer(data$rank)
data$revchange<- as.integer(data$revchange)
data$profits <- as.integer(data$profits)
data$assets <- as.integer(data$assets)

```

## Obtention des données

Ce jeu de donnée a été obtenu dans l'onglet Datasets du site internet Kaggle contant plus de 11 millions. Ce site internet regroupe plus de 50 000 Datasets public et plus de 400 000 notebooks sur la Data Science. Regroupant des communautés sur plusieurs sujets bien encrés dans le monde de la DataScience tel que le Machine Learning ou le Deep learning ou encore en proposant des cours sur Pandas et Python. Kaggle organise des compétitions afin de pouvoir améliorer ces compétences sur la Data Science. Ce Dataset publié il y a moins d'un an, ne répertoriant aucun NoteBooks est une source clair de donnée, regroupant les 500 entreprises ayant enregistré le plus gros chiffre d'affaires sur ces 3 dernières années.

## Présentation des données

Ce Dataset se présente comme un regroupemant de résultat économique des 500 plus grosses sociétés du monde sur ces 3 dernières années. Comment s'articule-t'il ?

```{r include=TRUE}
colnames(data)
```

il contient 18 colonnes :

Year : L'année de l'enregistrement du résultat comptable.

Rank : Le classement des 500 entreprises selon le chiffre d'affaires.

Name : Le nom de la société.

Sector : Le secteur d'activité.

Industry : la spécialisation au sein de l'activité.

Revenues : Le chiffre d'affaires en millions de dollars.

Profits : Le profit réalisé par la société.

Employees : Le nombre d'employés de la société.

Hqcity : Le nom de la ville ou est situé le siège social.

Hqstate : Si la ville est située aux USA, l'état dans lequel la ville est situé.

Newcomer : Est-ce que cette societé faisait-elle partis du top l'année précedente ?

Profitable : La societé est-elle profitable ?

Ceowoman : Cette société, est-elle dirigé par une femme ?

Jobgrowth : est-ce que le nombre d'employé à-t-il augmenter par rapport à l'année précédente ?

## Problématique : En qu'elle mesure certains secteurs sont plus représenter que d'autres ?

Comment ? Pourquoi ? en qu'elle mesure le secteur d'activité et l'industrie à un impact sur le classement et sur la représentativité. Question importante et surtout complexe, on pourrait approcher une idée de réponse à l'aide de différentes pistes de réflection.

### Analyses

## Univariés

#Répartition du nombre d'employer

```{r echo=TRUE}

ggplot(data) +
  aes(x = employees) +
  geom_histogram(bins = 30L, fill = "#112446") +
  labs(
    x = "Nombre employés",
    y = "Fréquence",
    title = "Répartition du nombre d'employés sur les 3 ans"
  ) +
  theme_minimal()
summary(data$employe)

```

Ce graphique montre la répartition des sociétés présente dans le classement. On peut constater que l'écrasante majorité des sociétés présente dans ce classement ont moins de 250 000 employés.

# Distribution des entreprises en fonction de leur CA

```{r eval=TRUE}

ggplot(data) +
  aes(x = revenues) +
  geom_histogram(bins = 30L, fill = "#112446") +
  labs(
    x = "CA (en millions de $)",
    y = "Fréquence",
    title = "Répartition des CA sur l'ensemble des 3 ans"
  ) +
  theme_minimal()
summary(data$revenues)

```

Ce graphique représente la répartition des CA des différentes entreprises du classement. On peut voir que le CA est réparti de tel sorte que la fourchette entre 0\$ de CA et 100 millions représente la majeur parti du classement.

# Répartition secteur

```{r}
ggplot(data) +
  aes(x = sector) +
  geom_bar(fill = "#112446") +
  labs(
    x = "Secteurs",
    y = "Fréquence",
    title = "Répartition du nombre de societé par secteur "
  ) +
  coord_flip() +
  theme_minimal()
table(data$sector)
```

Ce graphique représente la répartition des entreprises du classement. On peut constater que les secteurs de la finance, de l'énergie et la technologie sont en tête de la représentativité dans ce classement.

# Répartition indutrie

```{r}
ggplot(data) +
  aes(x = industry) +
  geom_bar(fill = "#112446") +
  labs(x = "Industries", y = "Fréquence") +
  coord_flip() +
  theme_minimal()
table(data$industry)
```

Ce graphique montre la répartition des sociétés présente dans le classement en fonction de leur industrie, en tête il y a le secteur bancaire qui appartient à la finance, le raffinage de pétrole qui appartient à l'énergie et l'assurance qui lui aussi appartient à la finance.

# Proportion Femme directrice générale

```{r}
ggplot(data) +
  aes(x = ceowoman) +
  geom_bar(fill = "#112446") +
  labs(x = "Directrice générale ? ", y = "Fréquence") +
  theme_minimal()
table(data$ceowoman)
```

Ce graphique montre la proportion de sociétés ayant une femme à la place de directrice générale, on peut le constater, c'est loins de la parité...

# Proportion de nouveaux arrivants dans le classement

```{r}
ggplot(data) +
  aes(x = newcomer) +
  geom_bar(fill = "#112446") +
  labs(
    x = "Nouveaux arrivants ? ",
    y = "Fréquence",
    title = "Répartition des nouveaux arrivants sur les 3 ans"
  ) +
  theme_minimal()
table(data$newcomer)

```

Ce graphique montre la proportion de société venant d'arriver dans le classement, on peut voir qu'une fois dans le classement il y a pas énormément de changement dans le classement. Les plus grosses societé sont bien encrées dans le marché.

## Bivariés

# Répartition du CA en fonction du rank

```{r}
ggplot(data) +
  aes(x = rank, y = revenues) +
  geom_point(shape = "circle", size = 1.5) +
  scale_color_hue(direction = 1) +
  theme_minimal()

```

Ce graphique représente le CA en fonction du rang, on peut constater que la courbe visible à l'aide des points n'est pas linéaire, mais ressemble plus à une courbe exponnentielle . Une forme d'explication serait que les sociétés ayant des rangs les plus elevé sont des mastodondes, principaux acteurs dans leurs industries ou encore leur secteur ce qui pourrait expliquer la différence colossale avec le reste du classement.

# Répartition des CA en fonction du secteur

```{r}
ggplot(data) +
  aes(x = sector, y = revenues) +
  geom_col(fill = "#112446") +
  labs(
    x = "Secteur",
    y = "CA (en millions de $)",
    title = "Répartition du CA en fonction du secteur "
  ) +
  coord_flip() +
  theme_minimal()
```

Ce graphique représente le CA réalisé par les différents secteurs durant les 3 dernieres années. La finance et l'énergie écrasent le reste du classement.

# Répartition des CA en fonction de de l'industrie

```{r}
ggplot(data) +
  aes(x = industry, y = revenues) +
  geom_col(fill = "#112446") +
  labs(x = "Industrie", y = "CA (en millions de $)") +
  coord_flip() +
  theme_minimal()
```

Ce graphique représente cette fois le CA des sociétés en fonction de leurs industries. On peut y voir que la banque, ainsi que le secteur pétrolier et gazier appartenant respectivement à la finance et l'énergie réalise les plus gros CA.

# Répartition des profit en fonction du secteur

```{r}
ggplot(data) +
  aes(x = sector, y = profits) +
  geom_col(fill = "#112446") +
  labs(
    x = "Secteur",
    y = "Profit (en millions de $)",
    title = "Représentation du profit réaliser par les sociétés du même secteur"
  ) +
  coord_flip() +
  theme_minimal()
```

Ce graphique présente les profits des différentes société présentes dans le classement, agrégé par leur secteur. Comment on peut le constater certains secteur ont des valeurs négatives. Par exemple, le secteur de l'energie ou encore le secteur de la technologie réalise un des meilleurs profits, pourtant ce secteur est le plus déficitaire par rapport au secteur de la finance.

# Répartition des profit en fonction du l'industrie

```{r}
ggplot(data) +
  aes(x = industry, y = profits) +
  geom_col(fill = "#112446") +
  labs(
    x = "industrie",
    y = "Profit (en millions de $)",
    title = "Représentation du profit réaliser par les sociétés du même secteur"
  ) +
  coord_flip() +
  theme_minimal()
```

Ce graphique présente les profits des différentes industries présentes dans le classement. On peut y constater que la banque du secteur financier réalise des profits dépassant le reste du classement et qu'une majeure partie des entreprises de cette industrie sont rentable à contrario les sociétés du secteur pétrolier et gazier ne réalise pas autant de profit qu'attendus et sont les moins rentables du classement.

## Conclusion

Pour conclure et apporter des éléments de réponses à la problématique, suite à ces différentes analyses. On peut constater que le secteur de la finance et de l'énergie sont sur-représenter sur les 3 dernières années. Que ce soit en nombre d'entreprises le chiffre d'affaires dépassant le reste du classement de même que pour les profits. La finance est inhérente à la societé moderne ce qui explique pourquoi les sociétés en faisant partie sont colossales. De même pour l'energie qui fait fonctionner toute la sociétés, la demande ne fait qu'augmenter avec les années ce qui en fait un secteur qui ne souffre pas du manque de demande.
